臺灣屏東地方法院民事裁定
110年度消債更字第117號
聲  請  人  
即 債務 人  翁學三  




代  理  人  孫大昕律師
上列當事人因消費者債務清理事件聲請更生，本院裁定如下：
    主  文
債務人翁學三自民國111年3月18日中午12時起開始更生程序。
命司法事務官進行本件更生程序。
    理  由
一、按債務人不能清償債務或有不能清償之虞；且無擔保或無優
    先權之本金及利息債務總額未逾新臺幣（下同）1,200萬者
    ，於法院裁定開始清算程序或宣告破產前，得向法院聲請更
    生；又法院開始更生程序之裁定，應載明其年、月、日、時
    ，並即時發生效力；法院裁定開始更生或清算程序後，得命
    司法事務官進行更生或清算程序。消費者債務清理條例（下
    稱消債條例）第3條、第42條第1項、第45條第1項及第16條
    第1項前段分別定有明文。
二、聲請意旨略以：聲請人積欠約1,162,920元之債務，有不能
    清償之情，且曾於110年8月間，與最大債權金融機構國泰世
    華商業銀行股份有限公司進行消費者債務清理前置協商，惟
    因無法負擔協商款而協商不成立。又聲請人之無擔保或無優
    先權之債務總額未逾1,200萬元，復未經法院裁定開始清算
    程序或宣告破產，爰聲請准予裁定更生等語。
三、經查：
  ㈠聲請人之上開主張，業據其提出財團法人聯合徵信中心當事
    人綜合信用報告書、全國財產稅總歸戶財產查詢清單、108
    年度綜合所得稅各類所得資料清單、勞工保險被保險人投保
    資料表等件為證，並有本院調解程序筆錄可參。是聲請人既
    與債權人前置協商不成立，其提出本件聲請，於法有據。
  ㈡關於聲請人現在收入部分，聲請人現受僱於圓滿館股份有限
    公司，每月薪資為24,000元，有在職薪資證明及薪資會款存
    摺影本可參，堪信屬實。至聲請人之支出部分，聲請人陳稱
    每月必要支出16,913元，雖未提出全部單據供本院審酌，惟
    低於依消債條例第64條之2第1項規定，以111年衛生福利部
    公告每人每月最低生活費之1.2倍計算之數額17,076元，應
    屬確實。
  ㈢綜上，聲請人每月所得扣除必要生活費後，僅餘7,087元，而
    聲請人積欠之無擔保及無優先權債務至少已達2,292,952元
    ，亦有債權人富邦資產管理股份有限公司、新加坡商艾星國
    際有限公司台灣分公司之陳報狀及前置調解債權明細表可考
    ，堪認聲請人有不能清償債務之情事，而有更生之原因。此
    外，本件查無消債條例第46條各款所定應駁回更生聲請之事
    由存在，則聲請人所為聲請，應屬有據，爰命司法事務官進
    行本件更生程序。
四、依首開規定，裁定如主文。
中　　華　　民　　國　　111 　年　　3 　　月　　18　　日
                  民事庭  法　官　彭聖芳
正本係照原本作成。
本裁定不得抗告。
中　　華　　民　　國　　111 　年　　3 　　月　　18　　日
                          書記官  孫秀桃